【裁判字號】    94,簡上,133
【裁判日期】    950320
【裁判案由】    竊盜
【裁判全文】
臺灣基隆地方法院刑事判決             94年度簡上字第133號
上  訴  人  臺灣基隆地方法院檢察署檢察官
被      告  丁○○
上列上訴人因竊盜案件，不服本院基隆簡易庭於94年10月5日所
為94年度基簡字第782號第一審判決（聲請簡易判決處刑書案號
：臺灣基隆地方法院檢察署94年度速偵字第401號）提起上訴，
嗣並經移送併辦（臺灣基隆地方法院檢察署94年度偵字第4221號
），本院判決如下：
    主  文
原判決撤銷。
丁○○連續竊盜，累犯，處有期徒刑參月，如易科罰金以參佰元
折算壹日。
    事  實
一、丁○○竊盜前科累累，曾於民國90年間因犯竊盜罪，經臺灣
    臺北地方法院判處有期徒刑7月、緩刑3年確定，又於緩刑期
    間內之同一年間再犯加重竊盜罪，經臺灣臺北地方法院判處
    有期徒刑8月確定，該徒刑與前開經撤銷緩刑後之有期徒刑7
    月合併執行，於92年7月10日假釋，至92年10月12日假釋期
    滿，未經撤銷假釋，其未執行之刑以已執行論而執行完畢，
    再於92年12月間犯竊盜罪，經臺灣臺北地方法院判處有期徒
    刑6月確定，於93年4月30日易科罰金執行完畢（聲請簡易判
    決處刑書所載前科應按此予以補充）。猶不知悔改，復基於
    意圖為自己不法之所有之概括犯意：(1)、於94年9月22日下
    午4時30分許，在基隆市○○路32號，竊取戊○○所有之鹿
    茸藥酒一瓶，得手後藏於褲子口袋內，欲離去時為戊○○發
    現，報警當場查獲，並起出上開藥酒一瓶。(2)、於94年9月
    初某日7時許，乘其與乙○○同住基隆市○○區○○街224號
    1樓之居所之機會，先在該處客廳酒櫃內竊取乙○○所有機
    車鑰匙二支（串於一鎖環上），隨即接續再至基隆市○○區
    ○○街224號前，竊取乙○○之車號LEE-829號重機車。(3)、
    復於94年10月7日上午8時許，乘其與丙○○同住基隆市○○
    區○○街224號1樓之居所之機會，在該處客廳茶几上竊取丙○○之新台幣1000元。
二、案經基隆市警察局第三分局報告臺灣基隆地方法院檢察署檢
    察官偵查起訴及移送併辦。
    理  由
一、被告丁○○經本院合法傳喚未於審判期日到庭，然訊據被告
    於歷次警、偵訊時均對於上開事實坦承不諱，核與被害人戊○○、乙○○、丙○○之警訊指訴相符，並有贓物認領保管
    單2紙、起獲贓物機車時之照片2幀、被告竊取之機車鑰匙（
    連同鑰匙環）之照片1幀、車籍作業系統查詢認可資料1紙附
    卷可稽，本件事證明確，被告犯行足堪認定。另證人即處理
    警員劉統源到院證稱被害人乙○○到派出所報告與其住同處
    之被告竊取其之機車，警方再通知被告到所，被告承認確有
    竊取乙○○之機車，是以，被告於該案件自已無自首之可言
    ，併此敘明。
二、核被告所為，係犯刑法第三百二十條第一項之竊盜罪。被告
    前後多次竊盜之犯行，時間緊接，所犯又係構成要件相同之
    罪名，為連續犯，以一罪論，並依刑法第五十六條之規定加
    重其刑；公訴人雖未起訴事實欄一(2)、(3)之犯行，然該等犯
    行既與已起訴部分具有連續犯裁判上一罪之關係，自在本院
    得一併審判之範圍內。被告曾犯如事實欄一所述各項前科，
    甫於93年4月30日易科罰金執行完畢，此有臺灣高等法院被
    告前案紀錄表一紙在卷可稽，其於五年內再犯本件有期徒刑
    以上之罪，為累犯，應依刑法第四十七條之規定，遞加重其
    刑。爰審酌被告竊取財物之價值、犯罪手段等一切情狀，量
    處如主文所示之刑，並諭知易科罰金之折算標準。原審據予
    論罪科刑固非無見，然未及審酌被告如事實欄一(2)、(3)之犯
    行，上訴人上訴意旨執此指摘原判決不當，為有理由，自應
    由本院將原判決撤銷改判如上所述。
三、被告經本院合法傳喚，未於審判期日到庭，此有傳票送達回
    證三紙、個人基本資料查詢結果、台灣高等法院在監在押全
    國紀錄表各一紙附卷可稽，爰不待其陳述，逕行判決。
據上論斷，應依刑事訴訟法第四百五十五條之一第三項、第三百
七十一條、第三百六十九條第一項前段、第三百六十四條、第二
百九十九條第一項前段，刑法第五十六條、第三百二十條第一項
、第四十七條、第四十一條第一項前段，罰金罰鍰提高標準條例
第一條前段、第二條，判決如主文。
本案經檢察官甲○○到庭執行職務
中    華    民    國    95    年    3     月    20    日
                  刑事第四庭審判長法    官  鄭景文
                                  法    官  王美婷
                                  法    官  曾雨明
以上正本證明與原本無異。
本件不得上訴。
中    華    民    國    95    年    3     月    22    日
                                  書 記 官  王靜敏
附錄法條：
中華民國刑法第321條第1項：
犯竊盜罪而有左列情形之一者，處 6 月以上、 5 年以下有期徒
刑：
一、於夜間侵入住宅或有人居住之建築物、船艦或隱匿其內而犯
    之者。


司法院資訊處製作；財團法人民間司法改革基金會備份。
